【裁判字號】    95,訴,522
【裁判日期】    950601
【裁判案由】    妨害公務等
【裁判全文】
臺灣臺中地方法院刑事判決               95年度訴字第522號
公  訴  人  臺灣臺中地方法院檢察署檢察官
被      告  乙○○
                    國民
上列被告因妨害公務等案件，經檢察官提起公訴（95年度偵字第
167號），本院判決如下：
    主    文
乙○○損壞公務員委託第三人掌管之文書，處有期徒刑月，如
易科罰金，以佰元折算壹日。緩刑貳年。
    犯罪事實
一、乙○○意圖為自己不法之所有，為節省其所有之台中縣沙鹿
    鎮○○路250巷l弄2號房屋之電費支出，竟於不詳時間，將
    臺灣電力股份有限公司（下稱臺電公司）委託電力用戶即第
    三人保管之電表（表號：00000000號）之外箱封箱及封印鎖
    撬開，取下電表玻璃罩，加裝電子零件二極體更改內部構件
    ，致使電表計量失效不準，以此改變電度表結構影響計度之
    方法，接續竊電使用，以達減省電費之目的，共竊取臺電公
    司電力2920度，合計新台幣（下同）3954元。嗣於94年10月
    21日上午ll時30分許，經警方會同臺電公司臺中區營運處稽
    查人員前往上址實地調查，始查獲上情。
二、案經台中縣警察局清水分局報請台灣台中地方法院檢察署檢
    察官偵查起訴。
    理    由
一、訊之被告乙○○矢口否認涉有上揭犯行，辯稱：房子買來就
    出租給他人使用，沒有竊電云云。惟查：被告上揭犯罪事實
    ，業據臺電公司臺中區營運處稽查人員前往調查屬實，復有
    現場檢查紀錄表、追償電費計算單、用電實地調查書各一紙
    及現場照片張附卷與電表、封印鎖扣案可稽。且證人即向被
    告承租上述房子之丙○○、甲○○均到庭結證稱，其所付房
    租均包括水電費在內，因此不會去動過電表等語。查房客之
    租金即包括水電費在內，即無動用電表竊電之必要，因之，
    被告所辯尚非可採，本件犯行堪予認定。
二、按臺電公司在用戶電表箱上裝置之封印鎖，一面有電力公司
    或臺電字樣，一面印有號碼，用以證明係電力公司所加封，
    此封印鎖之性質，與刑法第220條第l項所稱足以為表示其用
    意之證明者相當，自應以文書論，且隨同電表、電表箱由用
    戶保管，如加以損壞、毀棄，即涉犯同法第138條毀損公務
    員委託第三人掌管之文書罪。核被告所為，係犯刑法第138
    條損壞公務員委託第三人掌管之文書及電業法第106條第3款
    竊電罪。被告以接續之數個舉動，實現一個竊電罪之犯罪構
    成要件，為接續犯（司法院80年ll月2日《八０》廳刑一字
    第1297號函釋見解參照）。又被告所犯前揭2罪間，有方法
    結果之牽連關係，依刑法第55條應從較重之刑法第138條損
    壞公務員委託第三人掌管之文書罪處斷。爰審酌被告犯罪之
    動機、目的、手段、所生危害及犯後之態度等一切情狀，量
    處如主文所示之刑，並諭知易科罰金之折算標準。又查被告
    並無前科，有台灣台中地方法院檢察署刑案資料查註紀錄表
    一份附卷可佐，其因一時思慮欠周，觸犯本件犯行，犯後已
    向台灣電力公司補繳費用3954元，有收據一份附卷可佐，本
    院認其經此教訓，當知警惕，應無再犯之虞，因認其所宣告
    之刑，以暫不執行為適當，爰併予宣告緩刑二年，以啟自新
    。
據上論斷，應依刑事訴訟法第299條第1項前段、電業法第106條
第3款、刑法第11條前段、第138條、第55條、第41條第1項前段
、第74條第1款、罰金罰鍰提高標準條例第1條前段、第2條，判
決如主文。
本案經檢察官蔡雯娟到庭執行職務。
中    華    民    國    95    年    6     月    1     日
                刑事第七庭審判長法  官  許金樹
                                法  官  高文崇
                                法  官  郭德進
上正本證明與原本無異。
如不服本判決，應於送達後十日內向本院提出上訴狀（須附繕本
），上訴於台灣高等法院台中分院。
中    華    民    國    95    年    6     月    5     日
                                書記官  陳惠玲
附錄論罪科刑法條
電業法第106條
(罰則 (二) ----竊電)
有左列行為之一者為竊電，處5年以下有期徒刑、拘役或5百元以
下罰金：
三  損壞或改變電度表、無效電力計、其他計電器之構造，或以
    其他方法使其失效不準者。
中華民國刑法第138條
 (妨害職務上掌管之文書物品罪)
毀棄、損壞或隱匿公務員職務上掌管或委託第3人掌管之文書、
圖畫、物品，或致令不堪用者，處五年以下有期徒刑。
                                                      A


司法院資訊處製作；財團法人民間司法改革基金會備份。
